ACORDAO-COMPLETO-2357506

ACÓRDÃO DE RELAÇÃO

ACÓRDÃO DE RELAÇÃO 7044/2019 ATA 26/2019 - PRIMEIRA CÂMARA

Acórdão 7044/2019-TCU-Primeira Câmara
Considerando que apenas o superintendente titular e seu substituto devem constar do rol de responsáveis;
Considerando que, conforme §§ 4º do art. 11 da Instrução Normativa TCU 63/2010, a inclusão de outros responsáveis no rol somente é cabível caso verificada ocorrência de ato previsto no art. 16, III, “b”, “c” ou “d”, da Lei 8.443/1992, que enseje a responsabilização em conjunto com o dirigente máximo da unidade jurisdicionada, situação que não se verifica nas presentes contas;
Considerando que a unidade instrutiva entendeu que as falhas apontadas no relatório de auditoria do órgão de controle interno seriam de caráter formal, não ensejando danos ao erário nem ilegalidade, e que as recomendações expedidas dispensariam a atuação adicional deste Tribunal, concluindo pela regularidade das contas e quitação plena aos responsáveis;
Considerando que as falhas apontadas na política de gestão e capacitação de pessoal são de natureza estratégica, de responsabilidade da Coordenação Geral de Recursos Humanos (CGRH) , do extinto Ministério do Trabalho;
Considerando que o processo de contas deve se ater ao exercício sob exame, em razão do princípio da anualidade da gestão.
Os ministros do Tribunal de Contas da União, reunidos em sessão da 1ª Câmara, com fundamento nos arts. 1º, I; 16, I; 17 e 23, I, da Lei 8.443/1992, nos arts. 1º, I, 207 e 214, I, do RI/TCU, na forma do art. 143, I, “a”, do RI/TCU, e de acordo com os pareceres convergentes emitidos nos autos, ACORDAM, por unanimidade, em julgar as contas a seguir relacionadas regulares e dar quitação plena aos responsáveis:
1. Processo TC-Processo 027.472/2017-5 (PRESTAÇÃO DE CONTAS - Exercício: 2016) 
	1.1. Responsáveis: Adilson Carlos Leite (XXX.944.335-XX) ; Celuta Cruz Moraes Krauss (XXX.866.655-XX) ; Nilson Barreto Socorro (XXX.359.355-XX) ; Patricia Dantas de Carvalho (XXX.562.205-XX) .
	1.2. Órgão: Superintendência Regional do Trabalho no Estado de Sergipe.
	1.3. Relator: Ministro-Substituto Weder de Oliveira.
	1.4. Representante do Ministério Público: Subprocurador-Geral Paulo Soares Bugarin.
	1.5. Unidade Técnica: Secretaria de Controle Externo do Trabalho e Entidades Paraestatais (SecexTrabalho) .
	1.6. Representação legal: não há.
	1.7. Determinações/Recomendações/Orientações:
	1.7.1. excluir do rol de responsáveis o Sr. Adilson Carlos Leite e a Sra. Patricia Dantas de Carvalho;
	1.7.2. dar ciência à Superintendência Regional do Trabalho e Emprego no Estado de Sergipe (SRTE/SE) sobre as seguintes falhas, para que sejam adotadas medidas internas com vistas à prevenção de ocorrência de outras semelhantes:
	1.7.2.1. ausência de identificação dos atos formais de nomeação, designação ou exoneração dos responsáveis no rol de responsáveis, em infringência ao art. 11 da Instrução Normativa TCU 63/2010;
	1.7.2.2. apresentação deficiente, no relatório de gestão, das informações referentes ao planejamento organizacional e resultados alcançados pela unidade (item 2 do relatório) , bem como ao desempenho financeiro (item 6) , em desatendimento à IN/TCU 63/2010, à Decisão Normativa TCU 154/2016 e à Portaria TCU 59/2017 (itens 1.1.1.1 e 2.1.1.1 do relatório de auditoria do controle interno) ;
	1.7.2.3. divergências de informações referentes aos bens imóveis da unidade jurisdicionada no relatório de gestão, no inventário, no SPIUnet e no Siafi (item 4.1.1.1 do relatório de auditoria do controle interno) ;
	1.7.2.4. ausência de registro da depreciação de itens do ativo imobilizado (UG 380953) , contrariando as disposições da NBC T 16.9 (item 4.1.1.2 do relatório de auditoria do controle interno) ;
	1.7.2.5. fragilidade nos instrumentos de controles internos da área de gestão de patrimônio imobiliário (item 4.1.1.4 do relatório de auditoria do controle interno) ;
	1.7.2.6. descumprimento de regras de acessibilidade elencadas na Norma Técnica ABNT NBR 9050 (item 5.1.1.1 do relatório de auditoria do controle interno) ;
	1.7.3. enviar cópia desta deliberação à Superintendência Regional do Trabalho e Emprego no Estado de Sergipe (SRTE/SE) .

Primeira Câmara

Adilson Carlos Leite (XXX.944.335-XX); Celuta Cruz Moraes Krauss (XXX.866.655-XX); Nilson Barreto Socorro (XXX.359.355-XX); Patricia Dantas de Carvalho (XXX.562.205-XX).

WEDER DE OLIVEIRA

não há.

PRESTAÇÃO DE CONTAS (PC)

Secretaria de Controle Externo do Trabalho e Entidades Paraestatais (SecexTrabalho).